臺灣桃園地方法院行政訴訟判決　
110年度交字第328號
原      告  沈萬山  
被      告  桃園市政府交通事件裁決處
                      設桃園市○○區○○路00號7~8樓
代  表  人  張丞邦    住同上
訴訟代理人  黃一鳴律師
上列當事人間交通裁決事件，原告不服被告民國110年7月1日桃
交裁罰字第58－U00000000 號裁決，提起行政訴訟，本院判決如
下：
    主  文
原告之訴駁回。
訴訟費用新臺幣參佰元由原告負擔。
    事實及理由
壹、程序方面：
    本件係因原告不服被告所為道路交通管理處罰條例（下稱處
    罰條例）第8 條之裁決而提起撤銷訴訟，依行政訴訟法第23
    7 條之1 ，應適用交通裁決事件訴訟程序。本件因卷證資料
    已經明確，本院依行政訴訟法第237 條之7 規定，不經言詞
    辯論，直接裁判。
貳、實體方面：                                  
一、事實概要：
    原告於110 年2 月22日9 時8 分許，將車牌號碼000 －0000
    號自用小客貨車（下稱系爭車輛），停放於澎湖縣○○市○
    ○路00○0 號前時，為內政部警政署高雄港務警察總隊（下
    稱舉發機關）員警認原告有「停車時間、位置、方式、車種
    不依規定（停放公務車位，未置證）」之違規，遂逕行舉發
    並填製高港警違字第U00000000 號舉發違反道路交通管理事
    件通知單（下稱系爭舉發通知單），記載應到案日期為110
    年4 月17日前，並移送被告處理。嗣原告到案陳述不服舉發
    ，經被告函請舉發機關協助查明事實後，認原告確有「停車
    未置不依規定」之違規，爰依處罰條例第56條第1 項第9 款
    及違反道路交通管理事件統一裁罰基準及處理細則（下稱裁
    罰基準及處理細則）等規定，於110 年7 月1 日以桃交裁罰
    字第58－U00000000 號裁決書（下稱原處分），裁處原告罰
    鍰新臺幣（下同）600 元。原告不服，於是提起本件行政訴
    訟。
二、原告起訴主張及聲明：
（一）主張要旨：原告為港務大樓7 至12樓之承租人（夢想家海
      景大飯店），為有權利在被告處罰地點停車，是被告所為
      之裁決違法，判決如聲明所示。
（二）聲明：原處分撤銷。
三、被告答辯及聲明：
（一）答辯要旨：
    ⒈引用處罰條例第7 條之2 第2 項第4 款、第56條第1 項第
      9 款、第85條第1 項、道路交通安全規則（下稱道安規則
      ）第112 條第1 項第13款、第15款、道路交通標誌標線號
      誌設置規則（下稱設置規則）第190 條第1 項、第7 項等
      相關交通法規之條文（詳卷附答辯狀）。
    ⒉依舉發機關110 年8 月20日高港警行字第1100101075號函
      文表示略以：「…旨揭自用小客貨車於110 年2 月22日9
      時8 分，違停在澎湖縣○○市○○路0000號公務車輛專用
      停車位，爰本總隊依道路交通管理處罰條例第56條1 項9
      款（停車位置不依規定）掣單舉發…」等語。復依採證照
      片可知，違規地點地面「港區公務機關（構）專用停車位
      」標字明顯，亦有設置告示牌告知該停車格為公務車輛專
      用，而系爭車輛於前揭時地，確實停放於公務車專用停車
      格，足徵系爭車輛停車位置不依規定之違規屬實。
    ⒊至原告主張其為港務大樓承租人，有權停放該停車格一節
      ，依前開函可知，原告雖為港務大樓7-12樓承租人（夢想
      家海景飯店），惟飯店係屬營利事業單位，非港務公務機
      關，且原告亦無臺灣港務股份有限公司高雄港務分公司馬
      公管理處所核發之公務車輛專用停車證，自不得將其私人
      車輛停放於公務車輛專用停車格。另就交通標誌、標線、
      號誌而言，該設置行為，即屬一種公告措施，故具規制作
      用之標誌、標線、號誌於對外設置完成時，即發生效力。
      原告於上揭時、地停放系爭車輛時，本可見該處公務車輛
      專用停車格標線，原告當受其規制，對之即有遵守之義務
      ，卻仍將系爭車輛停放該處停車位，自屬違規停車。倘若
      用路人見道路交通主管機關所設置之標線、標誌或號誌，
      可全憑個人主觀之認知而異其效力，即可恣意不予遵守，
      則交通安全秩序勢必無從建立。
    ⒋綜上所述，系爭車輛駕駛因有「停車位置不依規定」之情
      ，已該當處罰條例第56條第1 項第9 款規定之要件。是被
      告依法裁處，應無違誤，原告之訴為無理由。
（二）聲明：駁回原告之訴。
四、爭點：
（一）被告認定原告有「停車位置不依規定」之違規，有無違誤
      ？
（二）被告以原處分裁罰原告罰鍰600 元，有無違誤？
五、本院之判斷：
（一）前提事實：
      原告於110 年2 月22日9 時8 分許，將其所有系爭車輛停
      放於澎湖縣○○市○○路00○0 號前時，為舉發機關認原告有
      「停車時間、位置、方式、車種不依規定（停放公務車位
      ，未置證）」之違規等情，此有舉發機關110 年8 月20日
      高港警行字第1100101075號函文、110 年9 月8 日高港警
      行字第1100101134號函文（見本院卷第26頁、第28頁）、
      違規現場照片（見本院卷第26反面至27頁）、違規採證照
      片（見本院卷第29頁）、交通部航港局110 年5 月18日航
      南字第1103312489號函文（見本院卷第30頁）、駕駛人基
      本資料（見本院卷第33頁）、汽車車籍查詢（見本院卷第
      34頁）等資料各1 份在卷可憑。而原告亦坦承其於110 年
      2 月22日9 時8 分許，有將系爭車輛停放於澎湖縣○○市○○
      路00○0 號前之事實（見本院卷第4 頁）。
（二）被告認定原告有「停車位置不依規定」之違規，並無違誤
      ：  
    ⒈按處罰條例第56條第1 項第9 款規定：「汽車駕駛人停車
      時，有下列情形之一者，處600 元以上1,200 元以下罰鍰
      ：九、停車時間、位置、方式、車種不依規定」。次按道
      安規則第112 條第1 項第13款規定：「汽車停車時，應依
      下列規定：十三、在停車場內或路邊准停車處所停車時，
      應依規定停放，不得紊亂」、第15款規定：「停車時間、
      位置、方式及車種，如公路主管機關、市區道路主管機關
      或警察機關有特別規定時，應依其規定」。再者，設置規
      則第190 條第1 項規定：「車輛停放線，用以指示車輛駕
      駛人停放車輛之位置與範圍」、第7 項規定：「專用性停
      車位（停靠區），其寬度、長度、專用車種及適用時機由
      主管機關視實際需要設置，其地面應加繪白色專用車輛標
      字或圖案，並得配合設置標誌告示」，而上開設置規則係
      依處罰條例第4 條第3 項規定所訂定（參照該規則第1 條
      明定）。
    ⒉經查，原告於違規地點在公務車輛專用停車位停車之事實
      ，業據被告提出舉發機關110 年8 月20日高港警行字第11
      00101075號函文、違規現場及採證照片、系爭舉發通知單
      等資料在卷可佐（見本院卷第26至27頁、第29頁正反面）
      。雖原告固不否認系爭車輛確係於案發當日，停放在系爭
      違規地點之情，但主張：因原告為港務大樓7 至12樓之承
      租人，有權利在被告處罰地點停車等語。惟查，按上開設
      置規則第190 條第1 項：「車輛停放線，用以指示車輛駕
      駛人停放車輛之位置與範圍」、第7 項：「專用性停車位
      （停靠區），其寬度、長度、專用車種及適用時機由主管
      機關視實際需要設置，其地面應加繪白色專用車輛標字或
      圖案，並得配合設置標誌告示」等規定，縱原告確為馬公
      港港埠大樓7 至12樓之承租人，並於承租處經營夢想家海
      景飯店，但飯店係屬營利事業單位，並非屬於港務內之各
      公務機關（構），而原告亦無臺灣港務股份有限公司高雄
      港務分公司馬公管理處所核發之公務車輛專用停車證，自
      不得將其私人車輛停放於公務車輛專用停車格內。再者，
      就交通標誌、標線、號誌而言，該設置行為，即屬一種公
      告措施，故具規制作用之標誌、標線、號誌於對外設置完
      成時，即發生效力。原告於110 年2 月22日9 時8 分許，
      將系爭車輛停放該處時，本可看見該處劃設有公務車輛專
      用停車格標線，原告當受其規制，即有遵守之義務，卻仍
      將系爭車輛停放該處，自屬違規停車。
    ⒊綜上所述，縱認原告為馬公港港埠大樓7 至12樓之承租人
      ，並於該處經營夢想家海景飯店，亦不構成阻卻違法之事
      由，原告之違規行為仍係屬實。又原告係持有合法考領有
      駕駛執照之人，其未能遵守道路交通標線指示之要求，縱
      認非故意，亦有應注意，能注意，而未注意之過失責任，
      而其不依規定任意將私人車輛停放在公務專用停車位上之
      停車行為，自屬違法，原告猶執前詞主張，難認可採。故
      本件被告認定原告有「停車位置不依規定」之違規，並無
      違誤。
（三）被告以原處分裁罰原告罰鍰600 元，並無違誤：
    ⒈按「汽車駕駛人停車時，有下列情形之一者，處新臺幣60
      0 元以上1,200 元以下罰鍰：九、停車時間、位置、方式
      、車種不依規定」，處罰條例第56條第1 項第9 款定有明
      文。
    ⒉次按裁罰基準及處理細則第1 條規定：「本細則依道路交
      通管理處罰條例第92條第4 項規定訂定之」、第2 條第1
      項、第2 項規定：「處理違反道路交通管理事件之程序及
      統一裁罰基準依本細則之規定辦理。前項統一裁罰基準，
      如附件違反道路交通管理事件統一裁罰基準表」，核上開
      裁罰基準及處理細則之規定，就其立法目的及功能，乃為
      防止處罰機關枉縱或偏頗，依處罰條例第92條第4 項所授
      權交通部會同內政部訂定之裁罰基準及處理細則及其附件
      「違反道路交通管理事件統一裁罰基準表」（下稱裁罰基
      準表），用以維持裁罰之統一性與全國因違反道路交通管
      理事件受處罰民眾之公平，不因裁決人員不同，而生偏頗
      ，寓有避免各監理機關於相同事件恣意為不同裁罰之功能
      ，並非法所不許，於憲法上保障人民財產權之意旨並無牴
      觸（此並有司法院釋字第511 號解釋意旨理由足資參照）
      ，是被告自得依此裁罰基準表而為裁罰。 
    ⒊原告確有「停車位置不依規定」之違規行為，已詳如前述
      ，且原告係於應到案期限內到案聽後裁決，又依裁罰基準
      表規定：「停車時間、位置、方式、車種不依規定」，於
      期限內繳納或到案聽候裁決者，裁處罰鍰600 元。是本件
      被告依處罰條例第56條第1 項第9 款、裁罰基準及處理細
      則及裁罰基準表等規定，以原處分裁罰原告600 元之法定
      罰鍰，經核即屬於法有據，該等處分並無違誤。故原告訴
      請撤銷原處分，為無理由，應予駁回
六、本件判決基礎已臻明確，兩造其餘之攻擊防禦方法及訴訟
      資料經本院審酌後，核與判決結果不生影響，無一一論述
      之必要，附此敘明。
據上論結，本件原告之訴為無理由，依行政訴訟法第237條之8第
1項、第98條第1項前段，判決如主文。
中　　華　　民　　國　　110 　年　　12　　月　　16　　日
　　　　　　　　　行政訴訟庭　法　官　黃漢權
上為正本係照原本作成。
如不服本判決，應於判決送達後20日內，向本院提出上訴狀並表
明上訴理由（原判決所違背之法令及其具體內容或依訴訟資料可
認為原判決有違背法令之具體事實），其未載明上訴理由者，應
於提出上訴後20日內向本院補提理由書（上訴狀及上訴理由書均
須按他造人數附繕本，如未按期補提上訴理由書，則逕予駁回上
訴），並應繳納上訴裁判費新臺幣750元。
中　　華　　民　　國　　110 　年　　12　　月　　17　　日
                              書記官  蕭竣升